---
title: "Analyse de différents profils de footballeur"
author: "Jose Organista, Theo Fontana, Salma ABoumzrag"
date: "2023-01-03"
output: pdf_document
---

```{r setup, include=FALSE}
knitr::opts_chunk$set(echo = TRUE)
```

# Introduction

L'objectif de ce rapport est de pésenté les resultats de notre analyse sur un dataset contennat les statistiques individuelles des joueur de football évoluant dans les différents cinq championats européens (Premier League, Ligue 1, Bundesliga, Serie A et La Liga). 

Le dataset selectionné est disponible sur kaggle en suivant [**ce lien**](https://www.kaggle.com/datasets/vivovinco/20212022-football-player-stats).
il contient les statistique de plus de 2500 joueurs avec 143 collonnes contenant un variété de statistique avancées. 
dont la signification complète est détaillé en annexe.

L'objectif est d'étudier comment la nationalité, l'age affecte le type de profil du joueur. Pour ce faire, nous nous concentrerons sur les statistiques clé suivantes :

* Pos : Position
* SoT% : Shots on target percentage (Does not include penalty kicks)
* Rec% : Percentage of time a player successfully received a pass

# Analyse en fonction de la nationalité


```{r , echo=FALSE}
plot(pressure)
```

# Analyse en fonction de l'age

```{r , echo=FALSE}
plot(pressure)
```

# Analyse en fonction de l'age

```{r , echo=FALSE}
plot(pressure)
```

